【裁判字號】    98,簡上,122
【裁判日期】    980521
【裁判案由】    家暴傷害
【裁判全文】
臺灣桃園地方法院刑事判決             98年度簡上字第122號
上  訴  人
即  被  告  丙○○
上列上訴人即被告因家暴傷害案件，不服本院中壢簡易庭民國
97年12月31日97年度壢簡字第3253號第一審刑事簡易判決（聲請
簡易判決處刑案號：臺灣桃園地方法院檢察署97 年度偵字第2343
3 號），提起上訴，本院管轄之第二審合議庭判決如下：
    主      文
上訴駁回。
    事      實
一、丙○○與乙○○係夫妻關係，為家庭暴力防治法所定之家庭
    成員。緣乙○○與丙○○因二人相約時間而丙○○錯過相約
    時間之事發生爭執，乙○○乃於民國97年9 月24日下午1 時
    30分許，至丙○○所擔任公車司機之服務據點即桃園縣中壢
    市○○路與建國路路口之桃園汽車客運股份有限公司之公車
    站停車場與丙○○爭吵，乙○○並騎機車擦撞丙○○所駕公
    車之車身，丙○○為免乙○○佔據公車進出之通道並阻止乙○○以機車擦撞丙○○所駕公車之車身，乃基於傷害人身體
    之犯意，以徒手抓住乙○○之手臂，並壓制乙○○在地上後
    拖行，致乙○○受有右膝3 ×3 公分、右小腿2 ×2 公分、
    2 ×2 公分及左前臂5 ×3 公分之瘀腫及左膝3 ×5 公分之
    擦傷等傷害。
二、案經乙○○訴由桃園縣政府警察局中壢分局報請臺灣桃園地
    方法院檢察署檢察官偵查後聲請簡易判決處刑。
    理      由
一、訊據上訴人即被告丙○○固承認於上開時、地因其與告訴人
    乙○○相約未果之事，其二人在桃園客運中壢站停車場發生
    糾紛，然矢口否認傷害犯行，辯稱：案發時告訴人騎機車摩
    擦伊之公車，伊叫告訴人不要這樣，告訴人好像有點精神分
    裂很生氣，後來有另外的公車車輛要進出，司機按喇叭叫告
    訴人離開，伊想拉開告訴人，可能伊力道太大，伊要把告訴
    人抱起來時，伊和乙○○都跌倒在地上，伊沒有拖行告訴人
    ，只是要將告訴人架離車道云云。惟查：依卷附之4 幀監視
    器翻拍之現場照片觀之，案發之際，告訴人確與被告均在公
    車進出場站之通道上，鏡頭左下角有一公車欲往鏡頭右下側
    移動，鏡頭右上角亦有一公車欲往鏡頭下側移動，被告先以
    雙手拉住告訴人之手臂，繼之，告訴人摔倒在地，被告並未
    一起摔倒在地，被告仍以雙手拉住告訴人之手臂，以在地上
    拖行之方式將告訴人拖離車道，上開二公車乃得以駛離。此
    適與證人即案發時桃園客運中壢站之調度員甲○○於本院98
    年5 月7 日審理時證稱告訴人確實有擋住桃園客運進出之通
    道相符。復查，被告於97年11月20日接受檢察官偵訊時亦自
    承有將告訴人拉到旁邊，亦有推告訴人等語，與其在本院之
    辯詞不符。是以，被告為使告訴人不致擋住桃園客運班車之
    進出，確有將告訴人以在地上拖行之方式使之離開桃園客運
    班車進出之通道，而其在拖行過程中造成告訴人受有右膝3
    ×3 公分、右小腿2 ×2 公分、2 ×2 公分及左前臂5 ×3
    公分之瘀腫及左膝3 ×5 公分之擦傷等傷害，復有天晟醫院
    於案發日所開立之診斷書1 紙附卷可稽，綜此，被告上開傷
    害犯行足堪認定，至證人甲○○於本院尚證稱被告只有將告
    訴人抱起來而已云云，核與上開卷附之4 幀監視器翻拍之現
    場照片所顯示之內容明顯不符，而自該等照片可知，案發時
    證人甲○○就在被告與告訴人旁邊全程目睹案發實況，卻有
    上開與事實完全不符之陳述，顯見該等證詞無足採信，自不
    足採為對被告有利之認定，併此敘明。
二、核被告所為，係犯刑法第277 條第1 項之普通傷害罪。本院
    原審經審理之結果，依告訴人指訴、上開卷附之4 幀監視器
    翻拍之現場照片、天晟醫院診斷證明書，認定被告上開犯行
    ，乃依檢察官之聲請，不經通常審判程序，而依刑事訴訟法
    第449 條第1 項前段、刑法第277 條第1 項、第41條第1項
    前段、刑法施行法第1 條之1 第1 項、第2 項前段等規定，
    逕以簡易判決處刑，量處被告拘役40日，並諭知如易科罰金
    ，以新臺幣1,000 元折算1 日之折算標準；經核其認事用法
    均無違誤，量刑亦稱妥適。被告徒執上開前詞為辯並指摘原
    審判決量刑過重為由，提起上訴，核無理由，應予駁回。
據上論斷，應依刑事訴訟法第455條之1第1項、第3項、第368條
，判決如主文。
本案經檢察官徐文豪到庭執行職務
中    華    民    國    98    年    5     月    21    日
                  刑事第三庭審判長法  官  謝順輝
                                  法  官  柯姿佐
                                  法  官  曾雨明
本件不得上訴。
以上正本證明與原本無異。
                                  書記官  許婉茹
中    華    民    國    98    年    5     月    21    日
附錄本案論罪科刑法條全文
中華民國刑法第277條第1項：
傷害人之身體或健康者，處3年以下有期徒刑、拘役或1,000元以
下罰金。
犯前項之罪因而致人於死者，處無期徒刑或7年以上有期徒刑；
致重傷者，處3年以上10年以下有期徒刑。


司法院資訊處製作；財團法人民間司法改革基金會備份。
